【裁判字號】    92,訴,104
【裁判日期】    920409
【裁判案由】    毒品危害防制條例
【裁判全文】
臺灣宜蘭地方法院刑事判決                          九十二年度訴字第一四號
    公  訴  人  臺灣宜蘭地方法院檢察署檢察官
    被      告  甲○○
右列被告因違反毒品危害防制條例案件，茲經檢察官提起公訴（九十二年度毒偵字第
一九八號），本院判決如左：
    主  文
甲○○連續施用第一級毒品，累犯，處有期徒刑拾月；又連續施用第二級毒品，累犯
，處有期徒刑伍月。應執行有期徒刑壹年壹月。
    事  實
一、甲○○曾因違反藥事法案件，經臺灣板橋地方法院於民國八十七年四月九日以八
    十六年度訴字第二○五九號判處有期徒刑五月確定，於八十九年五月二日入監執
    行完畢，仍不知悔悟；又先後二次因施用毒品案件，分別經觀察勒戒後，均認無
    繼續施用毒品之傾向，由臺灣士林地方法院檢察署檢察官分別於八十九年三月二
    十九日以八十九年度毒偵字第七一號、九十年四月二十六日以九十年毒偵緝字第
    七一號為不起訴處分確定。嗣再因施用毒品案件，經臺灣士林地方法院檢察署檢
    察官聲請強制戒治並提起公訴，由臺灣士林地方法院於九十一年五月二十三日，
    以九十一年度訴字第三一號判決應執行有期徒刑十月確定，而其強制戒治部分，
    於九十一年三月二十八日入所執行，於九十一年九月二十五日停止戒治付保護管
    束；詎其猶不知悔改，復基於概括犯意，自九十一年十月下旬某日起，至九十二
    年一月十九日晚間七時止，在臺北市士林區○○○路○段一巷十五弄十七號二樓
    及臺北縣三重市○○○路住處，連續以將第一級毒品海洛因摻入香煙內點火吸食
    或將海洛因置於針筒內注射血管之方式，施用第一級毒品海洛因多次。復另行起
    意，亦基於概括犯意，自九十一年十月下旬某日起，至九十二年一月十九日晚間
    七時止，在臺北市士林區○○○路○段一巷十五弄十七號二樓及臺北縣三重市○
    ○○路住處，以將第二級毒品安非他命置於燈泡吸食器內在下方以火燒烤再吸取
    安非他命霧化產生白煙之方式，連續施用第二級毒品安非他命多次，而三犯以上
    施用毒品。嗣因另案經警拘提到案，於九十二年一月二十日上午八時採集其尿液
    送驗，始悉上情，並由臺灣士林地方法院於九十一年十二月二十三日，以九十一
    年度聲撤戒二字第五五號裁定撤銷停止戒治。
二、案經宜蘭縣警察局羅東分局報請臺灣宜蘭地方法院檢察署檢察官偵查起訴。
    理  由
一、右揭犯罪事實，業據被告甲○○迭於警訊、偵查及本院審理中坦承不諱，而被告
    於前揭時地經警採集其尿液送驗後，確呈海洛因之代謝物嗎啡及安非他命陽性反
    應，有宜蘭縣警察局羅東分局嫌犯尿液送驗姓名編號對照表、慈濟大學濫用藥物
    檢驗中心檢驗總表各一紙附卷可稽，足見被告之自白核與事實相符，堪信為真實
    。另被告曾二次因施用毒品案件，分別經觀察勒戒後，均認無繼續施用毒品之傾
    向，由臺灣士林地方法院檢察署檢察官分別於八十九年三月二十九日以八十九年
    度毒偵字第七一號、九十年四月二十六日以九十年毒偵緝字第七一號為不起訴處
    分確定。嗣再因施用毒品案件，經臺灣士林地方法院檢察署檢察官聲請強制戒治
    並提起公訴，由臺灣士林地方法院於九十一年五月二十三日，以九十一年度訴字
    第三一號判決應執行有期徒刑十月確定，而其強制戒治部分，於九十一年三月二
    十八日入所執行，於九十一年九月二十五日停止戒治付保護管束，亦有上開台臺
    灣士林地方法院檢察署檢察官八十九年度毒偵字第七一號、九十年毒偵緝字第七
    一號不起訴處分書、臺灣士林地方法院九十一年度訴字第三一號判決書、臺灣宜
    蘭地方法院檢察署刑案資料查註紀錄表、全國施用毒品案件紀錄表、法務部全國
    檢察官線上查詢刑案人犯在監所最新資料報表等在卷可稽，是本件事證已臻明確
    ，被告三犯以上施用毒品犯行洵堪認定，應予依法論科。
二、核被告所為，係犯毒品危害防制條例第十條第一項之施用第一級毒品、第二項之
    施用第二級毒品罪。而其施用毒品前持有第一、二級毒品之低度行為，業已分別
    為施用毒品之高度行為所吸收，均不另論罪。其先後多次施用海洛因及安非他命
    抵癮之犯行，時間緊接，方法相同，均係觸犯構成要件相同之罪，顯均係基於概
    括犯意為之，均應依刑法第五十六條連續犯之規定各論以一罪，並均加重其刑。
    又其所犯施用第一級毒品及施用第二級毒品罪，犯意各別，行為互異，應分論併
    罰之。又被告有如事實欄所載之犯罪科刑情形，有臺灣高等法院被告全國前案紀
    錄表一份在卷可稽，為累犯，應依刑法第四十七條規定加重其刑，並遞加重其刑
    。爰審酌被告歷經毒品危害防制條例觀察勒戒之先行程序助其戒除毒癮後，不啻
    未見成效，竟再犯本件施用第一、二級毒品之罪，顯見其已無法依憑己力拔除毒
    癮，實有處以較長刑期予之隔離之必要，方得為其遠離毒害，惟念其坦承犯行，
    態度良好等一切情狀，各就其所犯二罪分別量處如主文所示之刑，並定其應執行
    之刑，以資懲儆。
據上論斷，應依刑事訴訟法第二百九十九條第一項前段，毒品危害防制條例第十條第
一項、第二項，刑法第十一條前段、第五十六條、第四十七條、第五十一條第五款，
判決如主文。
本案經檢察官賴慶祥到庭執行職務
中      華      民      國      九十二      年      四      月    九    日
                                        臺灣宜蘭地方法院刑事二庭
                                            法  官  林  惠  玲
右正本證明與原本無異。
如不服本判決，應於判決送達後十日內向本院提出上訴狀( 應附繕本 )。
                                            書記官  吳  慧  芳
中      華      民      國      九十二      年      四      月    十    日
附錄法條：毒品危害防制條例第十條第一、二項
施用第一級毒品者，處六月以上五年以下有期徒刑。
施用第二級毒品者，處三年以下有期徒刑。


司法院資訊處製作；財團法人民間司法改革基金會備份。
